臺灣桃園地方法院交通事件裁定　　　　 95年度交聲字第547號
異　議　人
即受處分人　甲○○
原處分機關　交通部公路總局新竹區監理所桃園監理站
上列受處分人因違反道路交通管理處罰條例案件，對於交通部公
路總局新竹區監理所桃園監理站九十五年十月十七日所為之桃監
裁罰字第裁五二－ＤＢ0000000號、五二－ＤＢ0000
000號等違反道路交通管理事件裁決書，聲明異議，本院裁定
如下：
    主  文
原處分均撤銷。
甲○○汽車駕駛人，行經有燈光號誌管制之交岔路口闖紅燈，處
罰鍰新臺幣壹仟捌佰元，並記違規點數參點。
甲○○汽車駕駛人，駕駛汽車有違反道路交通管理處罰條例之行
為，經交通勤務警察制止時，拒絕停車接受稽查而逃逸，處罰鍰
新臺幣參仟元，並記違規點數壹點。
    理  由
一、原處分意旨略以：異議人即受處分人（下稱異議人）甲○○
    於民國九十五年八月十日晚間九時五分許，騎乘車號Ｋ九Ｍ
    －０八五號重型機車，沿桃園縣桃園市○○路直行，於行經
    同縣市○○路與同德六街口設有燈光號誌管制之交岔路口時
    ，未遵守該處燈光號誌管制，闖越紅燈，適在路旁取締違規
    停車之值勤警員見狀，遂鳴笛指示停車欲以攔停稽查，惟異
    議人未依警員指示停車，反而加速逃逸，警員遂分別填製桃
    警局交字第ＤＢ0000000號、ＤＢ0000000號
    舉發通知單，逕行舉發異議人有「闖紅燈（直行）」、「拒
    絕停車接受稽查而逃逸」等二項違規事實。交通部公路總局
    新竹區監理所桃園監理站（下稱原處分機關）乃於九十五年
    十月十七日乃依舉發通知單所載之違規事實，以異議人違反
    道路交通管理處罰條例第五十三條第一項、第六十條第一項
    之規定，分別裁處罰鍰新臺幣一千八百元及三千元。
二、異議意旨略以：異議人行近違規路口時，燈光號誌正由綠燈
    轉換為黃燈，異議人見狀遂加速穿越路口，異議人於通過該
    交岔路口時，號誌仍未轉為紅燈，故並非闖紅燈，且警員並
    無違規照片予以證明異議人確有闖紅燈之違規行為；又異議
    人剛加速通過交叉路口，車速尚快，值勤警員當時身穿黑色
    制服，突然從暗處出現，異議人一時之間無法分辨係警員或
    一般民眾，遂未停車受檢，並非故意拒絕受檢而逃逸，特為
    此提出異議云云。
三、按汽車駕駛人，行經有燈光號誌管制之交岔路口闖紅燈者，
    處新臺幣一千八百元以上五千四百元以下罰鍰，並記違規點
    數三點；又按汽車駕駛人，駕駛汽車有違反本條例之行為，
    經交通勤務警察或依法令執行交通稽查任務人員制止時，不
    聽制止或拒絕停車接受稽查而逃逸者，除按各該條規定處罰
    外，處新臺幣三千元以上六千元以下罰鍰，並記違規點數一
    點，道路交通管理處罰條例第五十三條第一項、第六十條第
    一項及第六十三條第一項第一款、第三款分別定有明文。
四、異議人固不否認於前開時、地騎乘機車通過設有燈光號誌之
    交岔路口，惟以上開情詞置辯，經查：異議人本件違規事實
    ，業據證人即舉發本件交通違規事件之警員周登豐證稱：當
    日在中正路同德六街口距離紅綠燈十公尺左右，伊看到甲○
    ○闖紅燈，伊有鳴警笛，但當時伊沒有拿指揮棒，甲○○聽
    到伊鳴警笛就切到內側車道加速離去，當時燈號已經轉成紅
    燈，異議人才過該路口，當時除異議人外，沒有其他人闖紅
    燈，在攔停異議人之前，伊已經停下來好幾分鐘在取締該處
    的違規停車，伊剛好在取締違規停車時，看到異議人闖紅燈
    ，就想把他攔下來，伊當時穿灰色襯衫，有穿反光背心值勤
    ，伊的正前方安全島上有路燈，伊因執行取締違規停車並沒
    有拿指揮棒，但伊手上拿著一本罰單是紅色的，當時伊有拿
    該本罰單揮舞等語綦詳。衡諸證人與異議人間素不相識，並
    無任何怨隙存在，其於本案中具結作證，實無無端誣陷異議
    人，自陷偽證重罪處罰風險之必要，故證人所為上開證詞應
    屬客觀，堪值採信。異議人辯稱其係加速通過黃燈，並因警
    員身著黑色制服，又自暗處出現，其無法辨認係警員值勤，
    始騎車離去云云，均非可採。另本件既經上開證人證述詳實
    ，而此證人之證述，又難認有何捏造杜撰之風險，故本件雖
    無舉發照片為佐證，尚不影響本件違規事實之認定。綜上，
    本件事證明確，異議人有闖紅燈及拒絕停車接受稽查而逃逸
    之違規行為，堪以認定。
五、綜上所述，原處分機關認異議人有上開違規，而依道路交通
    管理處罰條例第五十三條第一項及第六十條第一項之規定分
    別裁處罰鍰，固非無見，然漏未裁罰異議人違規點數之處分
    ，其所為裁處，即有未洽。異議人向本院提出異議，指摘原
    處分不當，雖無理由，惟原處分既有可議，自應由本院將之
    撤銷，並依道路交通管理處罰條例第五十三條第一項、第六
    十條第一項及第六十三條第一項第一款、第三款之規定，自
    為裁定如主文第二項、第三項所示。
六、據上論斷，依道路交通管理處罰條例第八十七條第二項、道
    路交通案件處理辦法第二十條前段，裁定如主文。
中　　華　　民　　國　　九十六　年　　三 　月　三十　 日
                  刑事第八庭    法　官　袁雪華
以上正本證明與原本無異。
如不服本裁定，應於送達後五日內，向本院提出抗告狀。
                                書記官  邱仲騏
中　　華　　民　　國　　九十六　年　　三 　月　三十　 日
